【裁判字號】    90,訴,1278
【裁判日期】    900730
【裁判案由】    毒品危害防制條例
【裁判全文】
臺灣臺中地方法院刑事判決                          九十年度訴字第一二七八號
    公  訴  人  台灣台中地方法院檢察署檢察官
    被      告  甲○○
右列被告因毒品危害防制條例案件，經檢察官提起公訴（九十年度毒偵字第二五三三
號），本院判決如左：
    主  文
甲○○連續施用第一級毒品，處有期徒刑拾壹月；又連續施用第二級毒品，處有期徒
刑柒月。應執行有期徒刑壹年參月。
    事  實
一、甲○○前於民國（下同）八十八年間，因施用毒品案件，經依本院八十八年度毒
    聲字第四○五六號裁定送勒戒處所觀察、勒戒後，認無繼續施用毒品傾向，由臺
    灣台中地方法院檢察署檢察官於八十八年九月三十日以八十八年度偵字第一一八
    五二號為不起訴處分確定。仍不知悔改，於八十九年間，因二犯施用毒品案件，
    經台灣台中地方法院檢察署檢察官聲請本院以八十九年度毒聲字第三四三四號裁
    定送觀察、勒戒後，經台中看守所附設勒戒處所認有繼續施用毒品傾向，再經依
    本院八十九年度毒聲字第四○九三號裁定送強制戒治，於強制戒治期滿三月後，
    經評定為合格，認無繼續戒治之必要，於八十九年十二月五日經本院以八十九年
    度毒聲字第七一○五號裁定停止戒治，所餘戒治期間付保護管束，於同年十二月
    十日出所，而就其上開二犯施用第一級毒品及第二級毒品部分，業經本院以八十
    九年度訴字第一六三七號判決分別判處有期徒刑十月、六月，應執行有期徒刑一
    年二月確定，尚未執行。詎仍不知悔改，於上開保護管束期間，另基於概括犯意
    ，自九十年四月初某日起至同年七月十五日止，在台中縣豐原市○○里○○路六
    八巷一○四號住處及台中縣豐原市朋友住處等處所，以將海洛因摻入食鹽水中注
    射之方式，連續施用第一級毒品海洛因多次；又另行基於概括之犯意，自九十年
    四月初某日起至同年七月初某日止，在前揭處所，以將安非他命置於吸食器內加
    熱，吸其霧化氣體之方式，連續施用第二級毒品安非他命多次。嗣於九十年四月
    二十六日，因執行保護管束而至台灣台中地方法院檢察署觀護人室採集尿液送檢
    驗，檢驗結果呈嗎啡、安非他命陽性反應，而得悉上情。
二、案經臺灣臺中地方法院檢察署檢察官主動檢舉偵查起訴。
    理  由
一、右揭事實，業據被告甲○○於本院審理時坦承不諱，且被告於前揭執行保護管束
    而至台灣台中地方法院檢察署觀護人室所採集之尿液，經送檢驗結果，確呈嗎啡
    及安非他命陽性反應，有私立中山醫院附設孫中山先生紀念醫院藥物濫用檢測中
    心檢驗報告乙紙附卷足稽，足見被告自白確與事實相符。次查，被告前因施用毒
    品案件，經依本院八十八年度毒聲字第四○五六號裁定送勒戒處所觀察、勒戒後
    ，認無繼續施用毒品傾向，由臺灣台中地方法院檢察署檢察官於八十八年九月三
    十日以八十八年度偵字第一一八五二號為不起訴處分確定。仍不知悔改，於八十
    九年間，因二犯施用毒品案件，經台灣台中地方法院檢察署檢察官聲請本院以八
    十九年度毒聲字第三四三四號裁定送觀察、勒戒後，經台中看守所附設勒戒處所
    認有繼續施用毒品傾向，再經依本院八十九年度毒聲字第四○九三號裁定送強制
    戒治，於強制戒治期滿三月後，經評定為合格，認無繼續戒治之必要，於八十九
    年十二月五日經本院以八十九年度毒聲字第七一○五號裁定停止戒治，所餘戒治
    期間付保護管束，於同年十二月十日出所後，始再於上開時地施用第一級毒品海
    洛因、第二級毒品安非他命。被告於八十九年六月八日入台灣台中看守所執行觀
    察、勒戒，於同年七月二十五日入台灣台中戒治所執行強制戒治，迄九十年四月
    初始再施用上揭毒品，期間長達十月餘，均未再沾染上開毒品，顯見被告於停止
    戒治出所後，方另行起意而在上開時地施用前開毒品，至堪認定，與其於強制戒
    治前之施用毒品之行為，並無連續犯之裁判上一罪關係，核屬另一獨立之犯罪行
    為。本件事證明確，被告在五年內連續施用第一、二級毒品之犯行洵堪認定，應
    予依法論科。
二、又查，海洛因、安非他命屬毒品危害防制條例第二條第二項第一、二款所規定之
    第一、二級毒品，未經許可，均不得非法施用。被告於停止戒治，付保護管束期
    間施用第一級毒品海洛因、第二級毒品安非他命之行為，所為係犯毒品危害防制
    條例第十條第一項之施用第一級毒品罪、同條第二項之施用第二級毒品罪。被告
    持有第一級毒品海洛因、第二級毒品安非他命，嗣進而施用之，其持有之低度行
    為應為施用之高度行為所吸收，均不另論罪。被告先後多次施用第一級、第二級
    毒品之犯行，時間緊接，所犯構成要件相同，顯係各基於概括犯意為之，均為連
    續犯，均依刑法第五十六條之規定以一罪論，並依法加重其刑。被告所犯施用第
    一級毒品、施用第二級毒品罪二罪之間，犯意各別，行為互殊，應予分論併罰。
    爰審酌被告前因施用毒品犯行，業經觀察、勒戒，並送強制戒治，於戒治期間經
    評定成效合格而停止戒治，竟於保護管束期間猶故態復萌，再施用第一、二級毒
    品不輟，無視於毒品對於自身健康之戕害及國家對於杜絕毒品犯罪之禁令，惡性
    非輕，惟被告坦承犯行，態度尚稱良好等一切情狀，量處如主文所示之刑，並定
    其應執行刑，以示懲儆。
據上論結，應依刑事訴訟法第二百九十九條第一項前段，毒品危害防制條例第十條第
一項、第二項、第二十條第三項，刑法第十一條前段、第五十六條、第五十一條第五
款，判決如主文。
中      華      民      國      九十      年      七      月    三十    日
                                台灣台中地方法院刑事第六庭
                                        法  官  劉  麗  瑛
右正本證明與原本無異。
如不服本判決，應於送達後十日內向本院提出上訴狀 （須附繕本） ，上訴於台灣高等
法院台中分院。
                                        書記官
中      華      民      國      九十      年      七      月    三十一  日
附錄論罪科刑法條
毒品危害防制條例第十條第一項、第二項
施用第一級毒品者，處六月以上五年以下有期徒刑。
施用第二級毒品者，處三年以下有期徒刑。


司法院資訊處製作；財團法人民間司法改革基金會備份。
